臺灣高等法院刑事判決　　　　　　　　　　　　　　九十三年度上訴字第二一０號
　　上　訴　人
　　即　被　告　甲○○
右上訴人因違反臺灣地區與大陸地區人民關係條例等案件，不服臺灣臺北地方法院九
十二年度訴字第九九七號，中華民國九十二年十二月三日第一審判決（起訴案號：臺
灣臺北地方法院檢察署九十二年度偵字第一０七三二號），提起上訴，本院判決如左
：
    主  文
上訴駁回。
    事實及理由
一、本案經本院審理結果，認第一審以上訴人即被告甲○○犯違反台灣地區與大陸地
    區人民關係條例第十五條第一項之不得使大陸地區人民非法進入台灣地區之規定
    罪，而依同條例第七十九條第一項，判處有期徒刑四月，並諭知如易科罰金折算
    之標準為銀元三百元折算一日，認事用法及量刑均無不當，應予維持，並引用第
    一審判決書記載之事實、證據及理由（如附件）。
二、被告上訴意旨略以：我與大陸女子陳琴確為真實之結婚，當時因母親住醫院，錢
    都花在住院費用，陳琴去打工是早已約好要先打工還錢，馬伕周忠生未到庭對質
    ，即認被告與琴為假結婚，實為不公，現父親得癌症，請給予緩刑機會云云。
三、經查：
  (一)被告之犯罪事實，業據被告於偵查及原審九十一年度易字第一五七九號案件審理
    中供述詳，核與證人即馬伕周忠生證述情節相符（見他字卷第五頁、第十二頁至
    第十二頁至第十四頁、第二十二頁、第二十三頁、第八十二頁、第八十三頁、第
    八十六頁至第八十八頁，偵查卷第七頁、第八頁），復有大陸地區人民進入臺灣
    地區旅行證申請書、說明書、具結書、結婚公證書、
    入臺灣地區保證書、內政部警政署入出境管理局九十一年五月十六日境信宋字第
    ○九一○○二八七五九號函附入出境紀錄表、海峽交流基金會證明及相關文件、
    中華民國台灣地區旅行證等在卷可稽（見他字卷第十七頁至第二十一頁、第五十
    三頁至第六十二頁、第十五頁）。
  (二)被告於原審初訊時亦坦承之所以答應與陳琴假結婚，係因「小文」說每月願支付
    其新台幣（下同）三萬元，當時因其母心臟病手術醫藥費六萬元，該手術要作心
    導管及放四個支架，其確實有拿到四個月的錢等語（見原審卷第三十六頁），衡
    之常情，被告本無對己不利供述而使自己身陷囹圄之理。若被告確與陳琴係真結
    婚，豈有可能因結婚而每月收取三萬元之報酬？
  (三)況陳琴來台一下飛機即被「小文」集團接走，並未與被告共同生活，另租住於中
    和市○○路從事色情交易等情，為被告所自承（見本院九十二月二十五日審判筆
    錄）。被告之母當時住院中，正需人幫忙照顧，苟陳琴與被告係真結婚，豈有未
    往探病，甚至留下幫忙照顧，亦未與被告共同生活之理。
  (四)大陸地區人民陳琴，經原審為相同之認定，以九十一年易字第一五七九號判處有
    期徒刑三月，緩刑三年，亦經原審調取台北地檢署九十二年度執他字第四五二號
    執行卷審認無訛，載明在卷，並有陳琴之本院被告全國前案紀錄表附卷（見原審
    卷第三十五頁、第十一頁）。
  (五)綜上，被告所辯與陳琴係真結婚，早已約好陳琴先打工還錢等情，顯係事後卸責
    之詞，不足採信。本件被告犯罪事證明確，應予論罪科刑。至被告請求與馬伕周
    忠生生對質，因事證已明，核無必要，併此敘明。
四、原審本同上之見解並詳述其認定理由，依法量處被告有期徒刑四月，並諭知如易
    科罰金之折算標準，核其認事用法尚無不合，量刑亦甚妥適，被告空言否認，指
    摘原判決不當，並請求予以緩刑，均為無理由，應予駁回。
據上論結，應依刑事訴訟法第三百七十三條、第三百六十八條，判決如主文。
本案經檢察官謝英民到庭執行職務。
中　　　華　　　民　　　國　　九十三　　年　　　三　　　月　　　十　　　日
                              臺灣高等法院刑事第五庭
                                  審判長法  官　曾　德　水
                                        法  官  蘇　素　娥
                                        法  官  魏　新　國
右正本證明與原本無異。
如不服本判決，應於收受送達後十日內向本院提出上訴書狀，其未敘述上訴之理由者
並得於提起上訴後十日內向本院補提理由書（均須按他造當事人之人數附繕本）。
                                        書記官　賴　淑　真
中　　　華　　　民　　　國　　九十三　　年　　　三　　　月　　 十一 　　日
附原審判決：
